# 公司认购房产转让给职工账务处理和涉税问题

提问人：meix823 时间：2023-10-11 11:53:13
2016 年甲公司与乙房地产公司签订认购协议，约定团购房产 28 套，协议签订后甲公司一次性支付乙公司支付乙公司 2000 万元房款，按照当时购入价计算平均单价应是约 3000 元每平米。甲公司收到房产后直到目前未网签和办理房产证。
甲公司在购入房屋后对部分房屋进行了装修，对于装修后的房屋甲公司按照房价+装修费装让给职工，对于未装修房屋甲公司按照购入价转让给职工。转让给职工的房产办理了网签，网签和购房合同签订双方是乙房地产公司和购房职工， 2023 年当地房屋已经涨到6000-7000每平米。
甲公司目前账务处理方式为：支付的房款在其他应收款核算，装修费在长期待摊费用核算，收到的职工房款冲减其他应收。
问： 1 、甲公司账务处理是否正确？
2 、甲公司转让房屋是否构成销售？
3 、装让房屋是否涉及增值税、土地增值税、个人所得税？相关税费计算基础应该是评估价还是购入成本价？

回答人：chenyiwei
从主帖信息看，甲公司是代员工团购房屋和装修，且未赚取差价。因采购量大而获得的价格折扣由员工享有，但这一过程中企业并未直接向员工支付薪酬。故甲公司应按代收代付处理，支付的房款和装修价款都通过往来科目核算。“装修确认为长期待摊费用”的做法不恰当。
税务问题建议咨询税务专业人士。个人理解，甲公司并未与房地产开发商签订正式的购房合同，且并未取得过房屋产权，应不涉及土地增值税、个人所得税问题。